---
title: "Regression model: Insurance Study Case"
author: "Team Algoritma"
date: "`r format(Sys.Date(), '%B %e, %Y')`"
output: 
  html_document:
    theme: united
    higlight: zenburn
    toc: true
    toc_float:
      collapsed: false
    number_sections: true
    df_print: paged
---

<style>
body {
text-align: justify}
</style>

# Libraries and Setup

```{r, setup, echo=FALSE}
# clear-up the environment
rm(list = ls())

# chunk options
knitr::opts_chunk$set(
  message = FALSE,
  warning = FALSE,
  fig.align = "center",
  comment = "#>"
)

# scientific notation
options(scipen = 9999)
```

```{r}
library(dplyr)
library(lubridate)
```

# Study Case

Sebagai seorang karyawan pada perusahaan asuransi, Anda diminta untuk melakukan prediksi premi asuransi yang harus dibayarkan oleh seorang pelanggan yang akan melakukan pemilihan asuransi. 

1. Silahkan import terlebih dahulu data `car.csv` 
```{r}
train <- read.csv("data_input/car.csv", stringsAsFactors = T)
train
```

Deskripsi variabel: 

Data Description:

- `Car_Name`: Nama/model dari mobil
- `Year`: Tahun produksi
- `Selling_Price`: Harga jual
- `Present_Price`: Harga beli saat ini
- `Kms_Driven`: Jumlah kilometer yang sudah ditempuh
- `Fuel_Type`: Jenis bahan bakar
- `Seller_Type`: Jenis penjual
- `Transmission`: Jenis transmisi
- `Owner`: Status sebagai pemilik (1 = yes, 0 = no)

- `age`: usia/umur
- `sex`: gender (male or female)  
- `bmi`: body mass index  
- `children`: jumlah anak  
- `smoker`: perokok/bukan
- `region`: wilayah tempat tinggal  
- `charges`: cost medical (dolar)  

2. Lakukanlah Exploratory Data Analysis sebelum membuat pemodelan

a. Periksalah struktur data `car`
```{r}

```

b. Ubahlah tipe data yang belum sesuai
```{r}

```

c. Periksalah apakah terdapat missing value pada dataset
```{r}

```

d. Sebelum melakukan analisis regresi, periksalah korelasi antara variabel **target** yaitu `Selling_Price` dan **prediktor** 

```{r}
library(GGally)

```

Berdasarkan output korelasi diatas, variabel prediktor apakah yang memiliki korelasi terkecil?  

Asumsi awal apa yang bisa Anda berikan terkait korelasi tersebut? 


3. Buatlah sebuah model 

a. Menggunakan stepwise regression dengan direction backward untuk mengetahui variabel apa saja yang signifikan berpengaruh terhadap `Selling_Price`


```{r}

```


b. Menggunakan variabel prediktor berdasarkan business wise dan nilai korelasi yang kuat
```{r}

```

4. Periksalah summary dari model yang telah Anda buat (pilih salah satu model)
```{r}

```

Berikanlah interpretasi terhadap output summary di atas:


Berdasarkan kedua model diperoleh, apabila dilihat dari nilai adjusted R-Squared-nya, manakah model yang lebih baik?
```{r}

```

5. Berdasarkan model linear regression yang sudah dibuat, prediksilah data `train` dan data test yang ada menggunakan dua model yang telah dibuat

a. Import data `car_test.csv` dan lakukan data wrangling seperti yang dilakukan pada data train

```{r}
test <- read.csv("data_input/car_test.csv", stringsAsFactors = T)
test
```
b. Prediksi data test menggunakan model yang telah dibuat

```{r}

```

6. Periksa error (MAPE) terhadap data train dan test

```{r}
library(MLmetrics)

```


b. Periksalah errornya
```{r}
library(MLmetrics)

```

# Kesimpulan

